臺灣板橋地方法院民事判決　九十年度親字第一二○號
　　原　　　告　　丙○○
　　訴訟代理人　　甲○○
　　被　　　告　　丁○○
　　兼法定代理人　乙○○
右當事人間否認子女事件，本院判決如左：
    主      文
確認被告丁○○非被告乙○○自原告丙○○受胎所生之婚生女。
訴訟費用由被告負擔。
    事      實
甲、原告方面：
一、聲明：如主文所示。
二、陳述：
        原告與被告乙○○前於民國（下同）七十八年十二月二十六日結婚，嗣因個
        性不合屢生爭吵，遂於八十一年十二月十六日協議離婚並簽署離婚協議書及
        證人二人見證簽名，但因不懂法令，疏未至戶政機關登記，至八十四年十月
        始辦妥離婚登記手續。原告自簽署該離婚協議書後即遷居新店市○○路，被
        告乙○○亦同時遷居台北市景美區，二人即未再同居。而原告於九十年一月
        間，經被告乙○○告知原告名下尚有一女兒即被告丁○○，但該被告乙○○
        受胎其時，原告非但已與之離婚，更未有同居之事實，被告丁○○係被告乙
        ○○與訴外人沈書文所生，為此請求判決如聲明所示。
三、證據：提出戶籍謄本、離婚協議書為證。
乙、被告方面：
一、聲明：請求駁回原告之訴，訴訟費用由原告負擔。
二、陳述：兩造是八十四年十月三日才去戶政機關辦理離婚登記，但早在八十一年十
          二月簽署離婚協議書後，被告乙○○就沒有跟原告住在一起，被告丁○○
          真實之生父是沈書文。
三、證據：聲請本院依職權函請法務部調查局為親子血緣鑑定。
理　　　由
一、按關於認諾及訴訟上自認或不爭執事實之效力，於第五百八十九條否認子女之訴
    ，不適用之，民事訴訟法第五百九十四條定有明文。本件被告乙○○雖於言詞辯
    論期日就原告主張之事實為不爭執，揆諸首揭法條之說明，自不發生被告自認或
    不爭執事實之效力，合先敘明。
二、經查原告主張其與被告乙○○本係夫妻關係，嗣於八十一年十二月十六日簽署協
    議離婚，並經證人二人見證簽名，但因不懂法令，疏未至戶政機關登記，至八十
    四年十月三日始辦妥離婚登記手續，而原告與被告乙○○自簽署該離婚協議書後
    即未再同居，詎原告於九十年一月間經被告乙○○告知原告名下尚有一女兒即被
    告丁○○，經查為八十四年十二月十七日生，業據其提出相符之戶籍謄本為憑，
    而原告與被告乙○○於八十一年十二月十六日簽署離婚協議書後即行分居，迄今
    未曾再同居，被告丁○○應非被告乙○○自原告受胎所生乙節，而係被告乙○○
    與訴外人沈書文所生之事實，並據本院函請法務部調查局就被告丁○○與訴外人
    沈書文血緣關係為鑑定之結果通知覆稱，依據遺傳法則，被告丁○○之血型及各
    項ＤＮＡ  ＳＴＲ式型別與沈書文各項相對應之型別均無矛盾，故認沈書文極可
    能（機率百分之九十九點九九以上）為被告丁○○之生父，此有法務部調查局（
    九十）陸（四）字第九○○六四○九一號鑑定通知書附卷可參，足認原告主張被
    告丁○○非其與被告乙○○所生之婚生子女，要屬真實，堪以採信。
三、按妻之受胎，係在婚姻關係存續中者，推定其所生子女為婚生子女。前項推定，
    如夫妻之一方能證明妻非自夫受始者，得提起否認之訴。但應於知悉子女出生之
    日起，一年內為之，民法第一千零六十三條定有明文。經查本件被告乙○○於八
    十四年十二月十七日產下被告丁○○之時，依法回溯其受胎期間係尚在其與原告
    婚姻關係存續尚未辦理離婚登記前，依法雖應推定被告丁○○為原告與被告乙○
    ○所生之婚生子女，然原告與被告乙○○於八十一年十二月十六日起即行分居，
    迄今未曾有何同居，被告乙○○於九十年一月間始告知原告名下尚有該子女即被
    告丁○○之事實，復參以法務部調查局上開鑑定報告結果，被告丁○○實非被告
    乙○○自原告受胎所生。從而，原告提起本件否認子女之訴，於法洵屬有據，應
    予准許。
四、據上論結，本件原告之訴為有理由，並依民事訴訟法第八十五條第一項前段、第
    七十八條，判決如主文。
中　　　華　　　民　　　國　　九十一　　年　　　一　　　月　　　十　　　日
                                    臺灣板橋地方法院家事法庭
~B法　　　官　楊志勇
右為正本係照原本作成
如對本判決不服須於裁定送達後二十日內向本院提出上訴狀
中　　　華　　　民　　　國　　九十一　　年　　　一　　　月　　　十　　　日
~B法院書記官　林宇宏
